# 免税政府补助对应的支出怎么处理？

提问人：bladesoul123 时间：2012-03-15 14:33:42
请教大家一个问题。如企业收到与资产相关的政府补助，假定该笔补助符合免税条件且当地税务机构也认同。那么该项补助对应资产的折旧是否每年均需做纳税调增？如需做纳税调增，那么在补助总额小于资产原值的情况下，企业需缴纳的所得税比不免税的还要多。烦请各位说下自己的看法，或经历过的项目实务操作。如能给出依据更加感谢:)

回答人：chenyiwei
回复 bladesoul123 的帖子
我理解你说的补助应该是不征税收入，而不是免税收入？
如果是不征税收入，并且会计上认为是与资产相关的政府补助，则在后续计提折旧时，由这部分属于不征税收入形成的递延收益摊销计入营业外收入的金额应当做纳税调减，同时对等额折旧作纳税调增。一增一减且金额相等，事实上没有影响。

提问人：bourne85 时间：2012-03-15 20:38:56
回复 chenyiwei 的帖子
我遇到一个企业，政府文件明确说：将该补助款做专项应付款核算，其支出只允许构建设备，计入资本公积。请问陈版，该情况下，政府补助在收到当期是否属于应纳税的收入范畴呢？是否会形成递延税款？谢谢

回答人：chenyiwei
是否应税、免税或不征税，不是取决于其会计处理，而是取决于是否符合税法规定的条件。当然本案例中要求将补助款计入资本公积的做法，除非属于投资补助，否则是不恰当的。

提问人：bladesoul123 时间：2012-03-16 09:31:38
回复 chenyiwei 的帖子
谢谢陈版百忙之中给予答复！您的意思是“对应的支出”指的是不超过不征税收入的部分，而非该补助对应的所有支出吗？这是实务操作惯例还是您的专业判断，如有相关文件规定，能否让我参考下

回答人：chenyiwei
下面网友已经指出，应该是不超过不征税收入部分的支出不能税前扣除，因为如果超过了，则超过部分事实上没有使用不征税的财政资金。但对于满 5 年后不征税收入未被使用的部分，就要计入应纳税所得额。

提问人：呼叫帮助 时间：2015-02-06 23:08:07
对于不征税收入购置的固定资产，则在后续计提折旧时也是不允许进入到税前抵扣，由这部分属于不征税收入形成的递延收益摊销计入营业外收入的金额应当做纳税调减，同时对等额折旧作纳税调增。一增一减且金额相等，事实上没有影响。所以对固定资产就不需要确认递处所得税？

回答人：chenyiwei
主要考虑是“初始确认豁免”。